臺灣高等法院刑事判決
108年度上訴字第1022號
上  訴  人  
即  被  告  簡進成
選任辯護人  粘怡華律師（法扶律師）
上列上訴人因毒品危害防制條例案件，不服臺灣基隆地方法院10
7年度訴字第476號，中華民國108年1月17日第一審判決（起訴案
號：臺灣基隆地方檢察署107年度偵字第2479號），提起上訴，
本院判決如下：
    主  文
上訴駁回。
    事  實
一、簡進成明知海洛因、甲基安非他命分別屬毒品危害防制條例
    第2條第2項第1款、第2款所定之第一級、第二級毒品，不得
    販賣，竟意圖營利，分別基於販賣第一級毒品海洛因及第二
    級毒品甲基安非他命之犯意，於如附表所示之時、地，以如
    附表所示之金額，將如附表所示之毒品種類及數量，販賣給
    如附表所示之易斐海、游榮豐。嗣因警方依法聲請對簡進成
    實施通訊監察獲准，而循線查知上情。
二、案經基隆市警察局移送臺灣基隆地方檢察署檢察官偵查起訴
    。
    理  由
壹、程序方面
一、證據能力部分：
  ㈠按被告以外之人於審判外之言詞或書面陳述，除法律有規定
    者外，不得作為證據，刑事訴訟法第159條第1項定有明文。
    證人易斐海、游榮豐於警詢中所為之證述，屬被告簡進成以
    外之人於審判外之陳述，且經其爭執證據能力，復查無有可
    信之特別情況，揆諸前揭法律規定，即不得作為認定犯罪事
    實之證據。
  ㈡其餘本判決認定有罪部分所引具傳聞性質之各項供述證據經
    本院於審判期日調查證據時提示並告以要旨後，當事人及辯
    護人均未於言詞辯論終結前就證據能力部分有所異議（見本
    院卷第166至168頁、第325至327頁），本院審酌上開證據資
    料製作時之外部情狀，尚無違法不當及證明力明顯過低之瑕
    疵，認以之作為證據應屬適當，揆諸刑事訴訟法第159條之5
    規定，應均有證據能力。
  ㈢至本件認定犯罪事實所引用之非供述證據，並無證據證明係
    公務員違背法定程式所取得，亦查無顯不可信或不得作為證
    據之情形，且經本院於審判期日依法進行證據之調查、辯論
    ，被告於訴訟上之程序權即已受保障，亦應有證據能力。
  ㈣辯護人於本院主張被告於原審最後之認罪自白，是因原審法
    官表示：本件法定刑為死刑、無期徒刑之案件，無期徒刑如
    果我們完全都不減的話，一次就無期徒刑，這樣我們如何給
    予有利的認定等語後，被告當庭考量，兩害相權取其輕，先
    獲得較輕的判決後，再上二審補救等語（見本院卷第48頁、
     第328頁）。然按刑法第57條第10款明定「犯罪後之態度」
    為量刑輕重事由之一，本即包括被告犯罪後有無坦誠悔悟等
    相關情形在內，雖被告並無自證己罪之義務，且刑事訴訟法
    基於保障被告防禦權而設之陳述自由、辯明及辯解（辯護）
    權，係被告依法所享有基本訴訟權利之一，法院復有闡明告
    知之義務，則於科刑判決時，對刑之量定，固不得就被告基
    於防禦權行使之陳述、辯解內容與法院依職權認定之事實有
    所歧異或相反，即予負面評價，逕認其犯罪後之態度不佳，
    而採為量刑畸重標準之一，但被告於犯罪後有無悔悟，係屬
    犯後態度之範疇，倘於犯後坦承犯行，非不得據為已有悔悟
    之判斷，並作為犯罪後態度是否良好依據之一，是原審法院
    以被告有無坦承犯行列為量刑審酌事項，即無不可。從而原
    審法院法官於審判時依刑事訴訟法第2條第1項所定：「實施
    刑事訴訟程序之公務員，就該管案件，應於被告有利及不利
    之情形，一律注意。」之意旨，曉諭被告如實陳述，更強調
    ：「不希望我們這樣跟你講後，你反於事實去承認這個犯罪
    。」等語（見原審卷二第148、149頁），自係為使被告注意
    對其有利事項之合法曉諭，難認有何不當或逼迫之處；況原
    審法官於107年12月27日審判期日為上開說明時，被告於原
    審選任之辯護人（非法扶律師）始終在庭，被告亦非當庭直
    接為認罪之表示，而是先否認犯罪後，被告原審辯護人當庭
    稱：「我再與被告討論一下。」被告之後才承認犯罪（見原
    審卷二第148頁），可徵被告應係在與辯護人充分討論下而
    自白認罪，殊難認原審法官有以不正方式逼迫被告自白之情
    形，其於原審所為上開自白，具有任意性，自得作為證據。
        
二、被告經本院合法送達，有本院送達證書在卷足憑（見本院卷
    第296頁），然無正當理由未於審判期日到庭，爰不待其陳
    述，逕為一造辯論判決。    
貳、認定犯罪事實所憑之證據及理由：
一、訊據被告固然坦承有於附表所示時、地持附表所示行動電話
    與易斐海、游榮豐通話相約後見面等事實，惟矢口否認有販
    賣第一級、第二級毒品之犯行，辯稱：附表編號1部分是易
    斐海要向我還錢或借錢，編號4部分是易斐海要還我錢，編
    號5部分是易斐海要向我借錢或還錢，已不確定；附表編號2
    部分是游榮豐要我幫他買5包泡麵，編號3部分是游榮豐要我
    找人過去幫他打掃；又易斐海、游榮豐是為了自身案件之減
    刑才誣指我為毒品上游，易斐海對我挾怨報復等語。
二、查被告綽號為「狗肉」，其持0000000000門號行動電話與游
    榮豐、易斐海2人有如附件四、五所示之通話內容，嗣並依
    約於附表所示之時、地與易斐海、游榮豐見面等事實，為被
    告所坦承（見107年度偵字第2479號卷【下稱偵卷】第125至
    131頁，原審卷一第104至105頁、卷二第149頁），核與證人
    易斐海、游榮豐於偵查及原審就此部分所為之證述相符（見
    偵卷第97至104頁、第106頁反面至109頁反面，原審卷一第3
    92頁、卷二第132頁），並有原審法院105年度聲監字第936
    號、106年度聲監續字第371、523、694號通訊監察書暨附件
    、電話附表、電話號碼0000000000、0000000000之通聯調閱
    查詢單及通訊監察譯文等件（見偵卷第8至15頁反面、第20
    至22頁、第23頁反面至24頁、第27頁、第62至73頁、第81至
    88頁反面、第93頁正反面）在卷可稽，是此部分之事實堪以
    認定，合先敘明。
三、販賣毒品給易斐海部分：
  ㈠證人易斐海於偵查中就附表編號1即106年4月3日部分，經提
    示附件五編號1之通訊監察譯文後，證稱：內容正確，是我
    跟簡進成的對話，我是以現金1萬5千元向簡進成購買海洛因
    3.6克，有銀貨兩訖。於106年4月3日下午6點17分左右在簡
    進成基金一路家中交易，我拿了海洛因就走。我騎車到現場
    ，毒品有交付通訊監察譯文中所指之「還是我拿過去給你」
    ，是指我要拿錢過去給他買海洛因等語（見偵卷第99頁）；
    就附表編號4即106年4月29日部分，經提示附件五編號2之通
    訊監察譯文後，證稱：内容正確，是我跟簡進成的對話，意
    思是講簡進成那時候要我過去，我拖很久，然後我過去拿1
    萬2千5給他，因為是朋友託我買的，簡進成後來回電話給我
    說怎麼會有1萬2千5，我就跟他說不對嗎，簡進成就說他再
    想想看，主要是講我要幫朋友向簡進成買1萬2千5的安非他
    命，重量是35克（1兩）。簡訊：「朋友現要只訂」是指安
    非他命的事。「125呀」是指1萬2千5的意思。這次我有與簡
    進成交易完成，我以1萬2千5向簡進成買35克安非他命，有
    銀貨兩訖，於106年4月29日晚上11點左右，我騎車到在簡進
    成基金一路家裡交易（見偵卷第100至101頁）；就附表編號
    5即106年5月19日部分，經提示附件五編號3之通訊監察譯文
    後，證稱：内容正確，是我跟簡進成的對話，意思是講要跟
    簡進成拿安非他命的事。「B:剛剛1、5而已」是指原本我要
    跟簡進成拿7公克安非他命，但他不夠1.5克。我有與簡進成
    交易完成。我以7000元向簡進成購買7公克安非他命1包，他
    先給我貨，我後來才把7000元交給他。交易地點是在港西街
    郵局對面馬路簡進成的車上，我騎車到現場的等語（見偵卷
    第101頁）。嗣於原審107年12月27日審理時，易斐海亦證稱
    於偵查中對檢察官所述向被告買毒品是事實等語（見原審卷
    二第132頁），前後所述一致，並與如附件五所示之通訊監
    察譯文內容相符。
  ㈡通訊監察譯文部分：
  ⒈就附件五編號1之通訊監察譯文部分，易斐海7點要上班了，
    且被告當時在萬里，易斐海上班前還特地要趕到被告住處「
    拿過去給你」，若如被告所稱是要還錢，但該還1萬5千元，
    易斐海只還1萬2千5百元，被告還打電話問他為什麼只有這
    些的話（見偵卷第126頁），易斐海既未籌足還款金額，又
    有何必要急著在上班前約人在萬里之被告回到基隆被告家中
    還不足額之欠款？是被告上開所述不符情理，由易斐海急切
    想與被告見面且帶錢過來之舉，顯應以易斐海所述此次是要
    交易毒品，較為可信。
  ⒉就附件五編號2之通訊監察譯文部分，由易斐海表示要與朋友
    聯絡及簡訊內容：「朋友現要只訂」等語，可看出應確如易
    斐海上開所述係受朋友之託而來，其間因易斐海電話不通，
    被告還表示「要嚇死我喔」，之後被告與易斐海並有於電話
    中核對帳目是否為125之行為，亦可徵易斐海上開所證此次
    是購買甲基安非他命等語可信，被告才會因一時之失聯而緊
    張，擔心遭警方查獲。反之，被告稱此部分通訊監察譯文是
    易斐海要還欠我的我1萬5千元，他跟我講好要跟朋友借1萬5
    千元來還我，後來只還我1萬2千5百元等語（見原審卷一第3
    35至337頁），然若如此，被告理應在電話中質問還款金額
    與約定之數目不符，而非在電話中表示可能我記錯了，我也
    不知道（見當日晚間11時18分之電話內容），何況易斐海還
    在該通電話中表示「拿給對方了，我沒看，不夠嗎？」「我
    打電話問看看」等語，可徵被告應有交給易斐海某物後，易
    斐海轉交給其朋友，而被告對收到之金額有疑問甚明，顯與
    被告所述不符，應以易斐海所證是受朋友之託向被告購買甲
    基安非他命等語符合通話內容之交談脈絡，堪以採信。
  ⒊至附件五編號3之通訊監察譯文部分，被告雖亦稱是易斐海要
    來借錢或還錢（見偵卷第60、128頁），然雙方見面後於當
    日下午1時之對話中，易斐海稱：「剛剛1、5而已」，若是
    借錢或還錢，理應說好數目，且不論被告常說之1萬5千元或
    1萬2千5百元，金額不高，均可輕易在現場清點，然被告與
    易斐海竟未在現場清點，更不願意到車站去以免碰到基隆分
    局第一分局巡佐張發仁（見偵卷第60頁被告警詢筆錄所載）
    ，顯亦應以易斐海上開所證此次是向被告購買甲基安非他命
    ，所以不願碰到警察，且在公開場所進行毒品交易無法當面
    秤重清點，所以易斐海清點後發覺重量不足，才會打電話告
    知被告「剛剛1、5而已」，即其於偵查中所證指不足1.5公
    克（見偵卷第101頁），方屬可信。
  ㈢易斐海雖曾於原審法院107年11月22日審理時改稱：我不是向
    被告買毒品，只是拜託被告幫我拿，我只是把錢給被告，被
    告則交付毒品，我不知道被告的毒品上游是誰，也不知道被
    告跟上游買多少錢等語（見原審卷一第367至369頁、第379
    頁），然易斐海嗣於原審107年12月27日審理時復證稱：因
    為洪進郎探監時拜託我在不影響自身刑期之情況下，幫被告
    一下，所以我於前次審理程序方稱係拜託被告幫忙拿毒品，
    而非向被告買，警詢時、偵查中我說向被告購買毒品才是事
    實等語（原審卷二第132頁）。且如附件一、二所示洪進郎
    於107年9月10日、107年11月19日至法務部○○○○○○○○，會見
    易斐海之對話錄音內容（見原審卷二第121、123頁之勘驗筆
    錄及同卷第19至26頁之逐字譯文），業經易斐海、洪進郎於
    原審當庭證實確為其等間之對話內容（見原審卷二第121頁
    、第123至124頁），對話中洪進郎即向易斐海表示：狗肉（
    即被告之綽號）人不錯，有欠他一個情分（16至51秒），在
    不影響易斐海刑期之情形下……，易斐海表示：只要現在我要
    開庭，我就是會順他的意在講（3分58秒至4分2秒），洪進
    郎還進一步說：他上一次也有做一個人情給我，我也都有去
    看他一下，他就跟我說拜託一下，假如我們做得到我們就幫
    忙他一下，我才專程來看你等語，足認易斐海稱洪進郎向其
    請求協助被告串證一節應屬有據，且易斐海於先前改稱其係
    請被告代購毒品，而非向被告購買毒品，亦係在證人易斐海
    無須全盤翻供而負偽證罪責之情形下，改為有利於被告之證
    述，確與上開串證之情相符，是易斐海前於原審作證時一度
    改稱只是拜託被告代購毒品云云，要屬替被告脫免之詞，自
    不足採，無從據以為對被告有利之認定。
  ㈣被告於雖又稱易斐海對其有怨，因為有一次易斐海向我借錢
    時，我沒有借他，還故意在朋友面前向他催討，讓他在朋友
    面前漏氣，另外易斐海懷疑他被抓是我報警抓他，方會誣指
    向其購買毒品，易斐海甚至在法務部○○○○○○○中服刑時，為
    了挾怨報復，找了熊達隆幫忙寫要誣賴我的狀紙，且有證人
    許清泉、余進騰目睹云云。證人許清泉於原審亦附和被告所
    述，並證稱：事情大概是106年9、10月間，是我把易斐海請
    熊達隆幫忙寫要檢舉被告的狀紙，但熊達隆認為是故意誣告
    而拒絕一事在會客時告訴被告等語（見原審卷一第350頁）
    ；證人余進騰則於原審證稱：我知道易斐海有叫人寫狀紙，
    但該人不理他，那個人是誰我忘記了，至於詳情我不清楚等
    語（見原審卷一第357頁、第359頁），而依法務部○○○○○○○1
    07年10月19日函所示，許清泉、余進騰及易斐海應係在106
    年10月12至13日同舍房（見原審卷一第235頁）。然易斐海
    於原審否認有託人寫狀紙檢舉被告之事，並稱我自己有律師
    還需要拜託人家寫狀紙嗎？（見原審卷一第378頁、第381、
    382頁），且易斐海與許清泉當庭對質後，表示根本不認識
    許清泉（見原審卷一第381頁），許清泉亦稱僅與易斐海同
    舍房好像2天（見原審卷一第381頁），易斐海與余進騰當庭
    對質後，雖稱認識余進騰，亦稱僅和余進騰同舍房1天（見
    原審卷一第382頁），則在短短一兩天同舍房時，卻能如此
    剛好遇到其等所稱易斐海請人寫狀紙誣告被告遭拒之事，未
    免過於湊巧，且本案有上述洪進郎受託請求易斐海幫忙被告
    之事發生，許清泉、余進騰上開所述，可信度顯令人存疑。
    參以易斐海當時所涉及原審法院106年度訴字第527號、本院
    107年度上訴字第518號販賣毒品案件中，均有律師擔任其辯
    護人，並依序於107年2月7日、107年3月29日判決、有該2案
    判決書在卷可按（見原審卷二第29、54頁、第83、90頁），
    是其若為誣指被告為毒品上游以獲減刑利益，大可囑託辯護
    人為之，更為專業，或可自行撰狀（其於原審即曾撰寫答辯
    狀給法院，見原審卷二第1-2至1-4頁，文筆通順，字跡工整
    ），又有何必要請託同房舍友代為撰狀？是上開許清泉、余
    進騰於原審所為之證述顯與事理有違，難以採信，無法據以
    為有利被告之認定。
  ㈤至證人陳凱崴於本院雖亦證稱：易斐海多次在聊天時對我透
    露，對被告心裡有很多不滿，找到機會一定要弄他一下，沒
    記錯的話，被告與易斐海之間有金錢糾紛，被告當著朋友面
    對對易斐海討債，易斐海心裡不悅等語（見本院卷第330頁
    ）。惟依證人洪進郎於原審所述，其之所以知道被告本案中
    易斐海是證人之事，是聽陳凱崴講的（見原審卷二第123頁
    ），陳凱崴於本院亦稱：一直到易斐海入監後，跟被告聊天
    時有提了一下上開易斐海告訴我的事（指對被告不滿），入
    監後曾經跟被告有書信聯絡等語（見本院卷第331、332頁）
    ，徵之洪進郎受陳凱崴告知後，及前引附件一內容洪進郎受
    被告拜託後即至監所請託易斐海於原審作證時幫忙被告此節
    ，顯然被告、陳凱崴及洪進郎就本案有互通聲息，在無任何
    實據下空言易斐海是對被告挾怨報復，要弄被告，自難令人
    遽以採信甚明。
  ㈥被告又稱易斐海是為了自身案件之減刑方才誣指其為毒品上
    游云云，然按毒品危害防制條例第17條第1項規定：犯該條
    例第4條至第8條、第10條或第11條之罪，供出毒品來源，因
    而查獲其他正犯或共犯者，減輕或免除其刑，其立法意旨重
    在鼓勵具體供出其上游販毒者，俾資追查該毒梟前手及其上
    游毒品，以杜絕毒品之蔓延與氾濫為目的，自不能僅因供出
    毒品來源者有違犯上開毒品危害防制條例之罪，即認其所述
    不可採信，僅係其所述真實性有待其他必要證據加以補強。
    查易斐海於原審法院106年度訴字第527號案件中，固曾供出
    毒品來源為被告，但該案發生於000年0月00日及同年12月13
    日（見原審卷二第56、57頁），與本案均相隔一段時日，且
    易斐海於該案中並未因此適用上開第17條第1項規定獲得減
    刑寬典（見原審卷二第37頁）；於本院107年度上訴字第518
    號案件中，易斐海被訴販賣毒品之期間為106年4月13日至6
    月20日間（見原審卷二第91至107頁），與本案發生期間重
    合，按理易斐海應強烈主張此案之毒品來源為被告，以獲減
    刑寬典，惟易斐海於此案中僅稱其毒品來源為綽號「狗賤」
    之成年男子，並未提供該名男子之身分、年籍資料或其他足
    資辨認之資訊，因而未獲適用上開第17條第1項規定減刑（
    見原審卷二第87頁），此顯可徵易斐海應無為獲減刑利益而
    誣指被告之動機甚明，益徵其上開於偵查及原審所證，應屬
    可信。    
四、販賣毒品給游榮豐部分：
  ㈠證人游榮豐於偵查中就附表編號2即105年12月3日部分，經提
    示附件四編號1之通訊監察譯文後，證稱：内容正確，是我
    跟簡進成的對話，意思是講交易海洛因的事情。「韓國的泡
    麵」是指海洛因，「B:媽說很好吃，說還要5包啦」是指要5
    包小包海洛因。有與簡進成交易完成。我以現金5000元向簡
    進成購買海洛因5小包（總共大約0.5克），於106年12月3日
    晚上9點15分在我○○路的住家交易等語（見偵卷第107頁反面
    ）；就附表編號3即106年4月15日部分，經提示附件四編號2
    之通訊監察譯文後，證稱：内容正確，是我跟簡進成的對話
    ，意思是簡進成說要帶海洛因給我看的事情。「要叫幾個女
    生過去啊」是指要幾錢的海洛因，「幾個女生不錯」是指海
    洛因品質很好，我有與簡進成交易完成，我以現金1萬元向
    簡進成購買1公克海洛因，於106年4月15日11點50分在我○○
    路○○○○社區我的租屋處交易，有銀貨兩訖等語（見偵卷第10
    8頁）。
  ㈡通訊監察譯文部分：
  ⒈就附件四編號1之通訊監察譯文部分，游榮豐稱被告昨天帶2
    包韓國泡麵我媽說很好吃，還要5包，被告表示要拜託朋友
    買。然泡麵為日常食品小物，單價不高，一般人或單買1、2
    包，或一次買商家包裝好之一大包或一組，也常在家中囤放
    若干，游榮豐在電話中指定超出一般單買數量之畸零數「5
    包」，已啟人疑竇，且於當日下午2時11分時，游榮豐就催
    被告快點過來找我，同日下午3時9分告知要5包泡麵後，於
    同日下午5時9分、7時29分、9時5分一再打電話詢問被告何
    時會到，可徵游榮豐急切之情，顯應如與其於偵查中所證泡
    麵是指海洛因，要向被告買5包海洛因，游榮豐方會特別強
    調5包，也才會急著催被告前來等情相符。被告雖稱電話中
    所提之泡麵確實是韓國辣泡麵（見偵卷第129頁），然游榮
    豐若主動向被告索要該種泡麵，當對該泡麵之口味或包裝外
    觀有所記憶，惟其經原審當庭上網查詢市售韓國泡麵照片（
    見原審卷一第407至417頁）並提示後，卻表示認不出來（見
    原審卷一第391頁），實亦可徵該通電話內所指之泡麵並非
    指實際之泡麵，而是毒品之代號，甚為灼然。    
  ⒉就附件四編號2之通訊監察譯文部分，游榮豐竟然告知不要打
    0000000000該門號電話，怕被監聽，顯然隨後之通話內容，
    應與違法行為有關。又被告雖稱確實是要找幾個女生幫游榮
    豐打掃（見偵卷第61頁、第130、131頁、原審卷一第341頁
    ），然游榮豐表示不用後，被告竟即表示：今天在台北有朋
    友介紹幾個女生不錯等語，顯有推銷之意思，且若僅係介紹
    家事服務員到府打掃，何必遠從臺北到游榮豐所居住之基隆
    ，又何以懼怕遭到監聽？足徵被告所辯不足採信。況「女生
    」乃為海洛因常見之毒品暗語，是此部分通話內容顯亦應以
    游榮豐上開所證，乃係向被告購買海洛因甚明。
  ㈢游榮豐雖於原審審理時改稱：製作警詢筆錄之員警威脅我說
    如果不故意咬出被告販毒，那警方就會繼續追查我自身販毒
    之案件，另偵查中檢察官亦表示倘供出被告，對我自己之案
    件有利，所以我才會於警詢時、偵查中指證被告販毒給我，
    其實根本沒有這回事等語（見原審卷一第389、390頁）。惟
    為游榮豐製作警詢筆錄之員警張鴻宇於原審證稱：警方是監
    聽到被告與游榮豐有聯絡，且通話內容含有毒品暗語，所以
    才去借訊游榮豐，在幫游榮豐製作警詢筆錄時，警方沒有威
    脅游榮豐要故意咬出被告，只是向游榮豐說明供出上游可以
    減刑的法律規定等語（見原審卷二第136至137頁），且員警
    及檢察官向游榮豐說明法律上之減刑規定，僅係告知其權益
    ，亦與非法之威脅、利誘方式有間，是其稱受警檢威脅一情
    ，自無從逕予採信。此外，參諸附件三所示游榮豐之母謝彩
    月於107年11月26日在法務部○○○○○○○接見游榮豐時之對話錄
    音內容（見原審卷二第138頁之勘驗筆錄及同卷第27頁之逐
    字譯文），可知游榮豐有在他人案件擔任證人，並稱：他的
    罪我盡量擔、盡量套，還稱「阿鳳」最後也套到沒有事情，
    亦即游榮豐有於作證時為他人脫罪之情事甚明，是其於原審
    審理時翻異前詞改稱並未向被告購買毒品，僅係迴護被告之
    詞，無從憑採，應以其前於偵查中所述可信。
  ㈣被告又稱游榮豐是為了自身案件之減刑方才誣指其為毒品上
    游云云，惟經原審調閱游榮豐之前案紀錄，並據以蒐集游榮
    豐近期所涉之毒品案件後，發現游榮豐於自身所涉被訴於10
    6年7、8月間販賣毒品之案件中（原審法院107年度訴字第20
    9號），犯罪期間與本案相近且在後，但游榮豐並未於該案
    主張有供出毒品來源（見原審卷二第67至77頁之該案判決所
    載），此顯可見游榮豐應無為獲減刑利益而誣指被告之動機
    甚明，益徵其上開於偵查中所證，應屬可信。    
五、按所謂補強證據，並非以證明犯罪構成要件之全部事實為必
    要，倘與施用毒品者之供述，具有相當程度之關聯性，且足
    使一般人對於施用毒品者之供述無合理之懷疑存在，而得確
    信其為真實，即已充足。本案除證人易斐海於偵查、原審之
    證述暨證人游榮豐於偵查之證述外，尚有前引通訊監察譯文
    及被告於原審107年12月27日承認犯罪、吃毒品的人都會互
    相調東西，拿的時候會拿一些來吃，就是賺一點自己吃一下
    之供述（見原審卷二第151、152頁）等證據供作補強，憑為
    佐證及加強心證之參證，足認被告應確有為附表所示販賣第
    一級毒品、第二級毒品給游榮豐、易斐海之行為，堪以認定
    。
六、復按販賣毒品係違法行為，非可公然為之，且有獨特之販售
    通路及管道，復無一定之公定價格，容易增減分裝份量，是
    各次買賣之價格，當各有差異，或隨供需雙方之資力、關係
    之深淺、需求之數量、貨源之充裕與否、對行情之認知、販
     賣者對資金之需求程度，及政府查緝鬆嚴之態度，為各種
    不同之風險評估，而為機動性之調整，故其價格標準，自非
    一成不變，且販賣者從各種「價差」或「量差」或「純度」
    謀取利潤方式，亦有差異，然其意圖營利之非法販賣行為目
    的，則屬相同，並無二致。況依一般民眾普遍認知，毒品價
    格非低、取得不易，毒品之非法交易，向為政府查禁森嚴且
    重罰不寬貸，衡諸常情，倘非有利可圖，殊無甘冒遭查獲重
    罰之極大風險，而出面交易毒品之理。本案被告於原審已自
    承：我們吃藥（指吸毒）的人就知道，我今天幫你拿藥了，
    就是賺一點自己吃一下，就是拿的時候拿一些來吃等語（見
    原審卷二第151、152頁），是被告甘冒遭警方查獲之風險，
    花費時間、精力至附表所示地點與易斐海、游榮豐交易毒品
    ，顯見其目的乃在於從中賺取量差牟利甚明，從而被告本案
    販賣海洛因、甲基安非他命之犯行，主觀上具有營利之意圖
    ，亦堪認定。
七、綜上所述，被告所辯均不足採，其有如附表所示販賣第一級
    毒品、第二級毒品給易斐海、游榮豐之事實，事證明確，堪
    以認定，應依法論科。另被告於本院雖聲請再次傳喚易斐海
    、游榮豐到庭作證，待證事實為「被告並無起訴書所載之販
    賣事實」（見本院卷第168頁），然易斐海、游榮豐於原審
    已兩度出庭作證，並就被告被訴事實暨如附件四、五所示通
    訊監察譯文之內容迭加證述，本院認無再次傳喚易斐海、游
    榮豐到庭重複證述之必要，併此敘明。
參、論罪及刑之加重、減輕事由：
一、論罪部分：
  ㈠核被告就附表編號1至3所為，均係犯毒品危害防制條例第4條
    第1項之販賣第一級毒品罪，就附表編號4、5所為，則係犯
    同條第2項之販賣第二級毒品罪。被告持有及意圖販賣而持
    有第一級、第二級毒品之低度行為，應為其販賣之高度行為
    所吸收，均不另論罪。
  ㈡被告上開所為各次販賣第一級毒品（共3罪）、販賣第二級毒
    品（共2罪）犯行，時間有所差距，地點亦多有不同，行為
    明顯可分，應予分論併罰。
二、刑之加重、減輕事由：
  ㈠累犯加重部分：
  1.被告前因施用第二級毒品案件，經臺灣基隆地方法院以104 
    年度基簡字第434號判決判處有期徒刑3月確定，並於104年6
     月9日易科罰金執行完畢乙節，有本院被告前案紀錄表在卷
    可參，其受徒刑執行完畢後5年內故意再犯本件有期徒刑以
    上之各罪，均為累犯，除法定刑為死刑、無期徒刑部分依法
    不得加重外，其餘法定刑均應依刑法第47條第1項之規定加
    重其刑。
  2.至司法院釋字第775號解釋，依其解釋文及理由之意旨，係
    指構成累犯者，不分情節，一律加重最低本刑，於不符合刑
    法第59條所定要件之情形下，致發生行為人所受之刑罰超過
    其所應負擔罪責之個案，不符罪刑相當原則，於此範圍內，
    在修正前，為避免發生上述罪刑不相當之情形，法院就該個
    案應裁量是否加重最低本刑。本案本院認被告符合刑法第59
    條減免其刑規定之適用（詳後述），與司法院釋字第775號
    解釋所指「不符合刑法第59條所定要件」之情形顯已不同，
    是縱使依累犯規定加重其刑，亦不致於發生前述罪刑不相當
    之情形，揆諸前揭說明，被告累犯部分應無司法院釋字第77
    5號解釋之適用，辯護人辯護意旨認被告前案紀錄並非販賣
    毒品，而主張勿依累犯規定加重（見本院卷第329頁），當
    屬誤解，於此敘明。
  ㈡刑法第59條部分：
  ⒈按刑法第59條關於犯罪之情狀顯可憫恕，認科以最低刑度仍嫌過重者，得減輕其刑之規定，係立法者賦予審判者之自由裁量權，俾就具體之個案情節，於宣告刑之擇定上能妥適、調和，以濟立法之窮。是該條所謂犯罪之情狀，乃泛指與犯罪相關之各種情狀，自亦包含同法第57條所定10款量刑斟酌之事項，亦即該二法條所稱之情狀，並非有截然不同之領域。94年2月2日修正公布，95年7月1日施行之刑法第59條修正立法理由稱：「本條所謂『犯罪之情狀可憫恕』，自係指裁判者審酌第57條各款所列事項以及其他一切與犯罪有關之情狀之結果」等語，亦同此旨趣。是於裁判上酌減其刑時，應就犯罪一切情狀（包括第57條所列舉之10款事項），予以全盤考量，審酌其犯罪有無可憫恕之事由（即有無特殊之原因與環境，在客觀上足以引起一般同情，以及宣告法定低度刑，是否猶嫌過重等等），以為判斷（最高法院104年度台上字第277號、102年度台上字第2513號判決意旨參照）。
  ⒉同為販賣第一級、第二級毒品之人，其原因動機不一，犯罪
    情節未必盡同，或有大盤毒梟者，亦有中、小盤之分，甚或
    僅止於吸毒者友儕間為求互通有無之有償轉讓者亦有之，其
    販賣行為所造成危害社會之程度自屬有異，法律科處此類犯
    罪，所涉販賣第一級毒品罪、販賣第二級毒品罪之法定本刑
    卻同為「死刑或無期徒刑」（得併科罰金）、「無期徒刑或
    7年以上有期徒刑」（得併科罰金），不可謂不重。於此情
    形，自可依客觀之犯行與主觀之惡性二者加以考量情狀，是
    否有可憫恕之處，而適用刑法第59條規定酌量減輕其刑，期
    使個案裁判之量刑，能斟酌至當，符合比例原則。本院審酌
    被告販賣第一級毒品、第二級毒品之金額為5千元至1萬5千
    元不等，顯然販賣毒品之數量非鉅，獲取之利益不多，與大
    量販賣毒品以賺取巨額利潤之行為顯然有別，若依上開販賣
    第一級毒品罪之法定最低刑度「無期徒刑」、販賣第二級毒
    品罪之法定最低刑度「有期徒刑7年」處罰，猶有情輕法重
    過苛之憾，在客觀上足以引起一般人之同情，堪予憫恕，爰
    均依刑法第59條之規定酌量減輕其刑。
  ㈢被告上開刑之減輕事由及累犯加重其刑部分，應依刑法第71
    條第1項之規定先加後減之（法定刑為死刑、無期徒刑部分
    依法不得加重）。
肆、維持原判決之理由：
一、原審以被告所為事證明確，係犯上開販賣第一級毒品罪（3
    罪）、販賣第二級毒品罪（2罪），而依毒品危害防制條例
    第4條第1項、第2項、第19條第1項，刑法第11條、第47條第
    1項、第59條、第51條第5款、第38條第4項、第38條之1第1
    項、第3項等規定，並以行為人之責任為基礎，審酌被告無
    視於國家對於杜絕毒品犯罪之禁令，販賣毒品海洛因及甲基
    安非他命，將對取得該毒品進而施用之人產生嚴重之身心戕
    害，該等販賣毒品之行為更將危及社會秩序、國民健康，甚
    屬不當，其動機、目的亦無足取，並斟酌其犯罪手段尚屬平
    和、各次販賣毒品之數量、價格，兼衡被告於審理中終能坦
    承犯行之犯後態度、素行等一切情狀，分別量處如附表主文
    欄所示之刑，並定其應執行刑為有期徒刑17年，暨諭知未扣
    案門號0000000000號之行動電話（含SIM卡）一支、附表主
    文欄所示之犯罪所得沒收及追徵等節，認事用法均無違誤，
    量刑及所定之應執行刑暨沒收之諭知亦屬妥適，應予維持。
二、被告上訴意旨猶執前詞否認犯罪，並非可採，業經本院論駁
    如前，其上訴為無理由，應予駁回。    
據上論斷，應依刑事訴訟法第368條、第371條，判決如主文。
本案經檢察官黃和村到庭執行職務。
中    華    民    國   109    年    3     月    5     日
                  刑事第二十庭  審判長法  官  王復生
                                      法  官  陳春秋
                                      法  官  張紹省
以上正本證明與原本無異。
如不服本判決，應於收受送達後20日內向本院提出上訴書狀，其
未敘述上訴之理由者並得於提起上訴後20日內向本院補提理由書
（均須按他造當事人之人數附繕本）「切勿逕送上級法院」。
                                      書記官  莫佳樺
中    華    民    國    109   年    3     月    6     日
附錄：本案論罪科刑法條全文
毒品危害防制條例第4條
製造、運輸、販賣第一級毒品者，處死刑或無期徒刑；處無期徒
刑者，得併科新臺幣2千萬元以下罰金。
製造、運輸、販賣第二級毒品者，處無期徒刑或7年以上有期徒
刑，得併科新臺幣1千萬元以下罰金。
製造、運輸、販賣第三級毒品者，處7年以上有期徒刑，得併科
新臺幣7百萬元以下罰金。
製造、運輸、販賣第四級毒品者，處5年以上12年以下有期徒刑
，得併科新臺幣3百萬元以下罰金。
製造、運輸、販賣專供製造或施用毒品之器具者，處1年以上7年
以下有期徒刑，得併科新臺幣1百萬元以下罰金。
前五項之未遂犯罰之。

附表：
編號 購毒者 交易聯絡方式 交易時間 交易地點 交易金額（新臺幣） 交易毒品種類及數量 主文 1 易斐海 易斐海使用門號0000000000號與簡進成門號0000000000號聯絡 106年4月3 日18時17分許 基隆市○○區○○○路000號2 樓 1萬5千元 第一級毒品海洛因；3.6公克 上訴駁回。 （原判決主文： 簡進成犯販賣第一級毒品罪，累犯，處有期徒刑拾伍年參月。未扣案門號○○○○○○○○○○號SIM卡壹張及製造號碼（IMEI）○○○○○○○○○○○○○○○號手機壹支均沒收之，於全部或一部不能沒收或不宜執行沒收時，追徵其價額。） 2 游榮豐 游榮豐使用門號0000000000號與簡進成門號0000000000號聯絡 105年12月3 日21時15分許 基隆市○○區○○路000巷00號5樓 5千元 第一級毒品海洛因；約0.5公克 上訴駁回。 （原判決主文： 簡進成犯販賣第一級毒品罪，累犯，處有期徒刑拾伍年壹月。未扣案門號○○○○○○○○○○號SIM卡壹張及製造號碼（IMEI）○○○○○○○○○○○○○○○號手機壹支均沒收之，於全部或一部不能沒收或不宜執行沒收時，追徵其價額；未扣案犯罪所得新臺幣伍仟元沒收之，於全部或一部不能沒收或不宜執行沒收時，追徵其價額。） 3 游榮豐 游榮豐使用門號0000000000號、0000000000號與簡進成門號0000000000號聯絡 106年4月15日11時50分許 基隆市信義區○○路○○○○社區 1萬元 第一級毒品海洛因；1公克 上訴駁回。 （原判決主文： 簡進成犯販賣第一級毒品罪，累犯，處有期徒刑拾伍年貳月。未扣案門號○○○○○○○○○○號SIM卡壹張及製造號碼（IMEI）○○○○○○○○○○○○○○○號手機壹支均沒收之，於全部或一部不能沒收沒收時，追徵其價額；未扣案犯罪所得新臺幣壹萬元沒收之，於全部或一部不能沒收或不宜執行沒收時，追徵其價額。） 4 易斐海 易斐海使用門號0000000000號與簡進成門號0000000000號聯絡 106年4月29日23時許 基隆市○○區○○○路000號2 樓 1萬2千5百元 第二級毒品甲基安非他命；35公克（約1兩） 上訴駁回。 （原判決主文： 簡進成犯販賣第二級毒品罪，累犯，處有期徒刑參年拾月。未扣案門號○○○○○○○○○○號SIM卡壹張及製造號碼（IMEI）○○○○○○○○○○○○○○○號手機壹支均沒收之，於全部或一部不能沒收或不宜執行沒收時，追徵其價額。） 5 易斐海 易斐海使用門號0000000000號與簡進成門號0000000000號聯絡 107年5月19日13時許 基隆市港西街郵局對面路邊（簡進成之自用小客車內） 7千元 第二級毒品甲基安非他命；7公克 上訴駁回。 （原判決主文： 簡進成犯販賣第二級毒品罪，累犯，處有期徒刑參年捌月。未扣案門號○○○○○○○○○○號SIM卡壹張及製造號碼（IMEI）○○○○○○○○○○○○○○○號手機壹支均沒收之，於全部或一部不能沒收或不宜執行沒收時，追徵其價額。） 

附件一：
107年9月10日易斐海與洪進郎接見錄音逐字譯文
檔案名稱:DCRZ00000000000000.947.wav
檔案時間:15分13秒
(以下全部為台語)
洪:你進去關多久了?加一加差不多多久了!
易:加一加要19年!
洪:我現在就是要跟你說那件事情，大家好朋友我說給你聽，你 
    跟狗肉（台語）熟嗎，在不影響到你的刑期的情況下，阿這
    個人不錯的你聽懂嘛？我有欠他一個情份在，我現在跟你說
    ，………（聽不清楚）他們也是我介紹認識的，他們2個人的事
    情的不用再說了人家當初跟我說，我就說人家現在這麼的，
    ………（聽不清楚）不管什麼情形人家今天會這麼做狗肉（台
    語）………（聽不清楚）狗肉（台語）的地方，阿我是要跟你
    說你認為說在不影響你的刑期的情形下。（16至51秒）
易:但是我現在跟你說，現在的不是我的因素而已，那個阿布拉 
   你知道嗎?（58秒）
洪:………（聽不清楚）你跟那個阿不拉!
易:因為現在現在他都沒有傳喚我開庭了因為那時候我………結束（
   聽不清楚）現在宣判了，………（聽不清楚）現在情形就是借訊
   了!
洪:（聽不清楚）
易:借訊完後喔…我現在跟你說情形就是這樣，因為借訊完了到現
   在………（聽不清楚）他跟我借訊跟借阿布拉!
洪:到時候你就說，我們說正經的………（聽不清楚）說我不知道狗
   肉（台語）………（聽不清楚）
易:現在就是木因（人名）萬奈（人名）阿弟（人名），這幾個
   我還沒有說到你!
洪:我知道了!
易:對啊！不然我們認識這麼久了，這麼多歲了人生才只有一次
   而已，我幹嘛搞這些有沒有的！
洪:我知道!………（聽不清楚）我們從小就認識怎麼不是認識你的
   為人，不然怎麼會做這個動作!
易:對啊！我們基隆遇到大武崙相遇………（聽不清楚）大武崙那件
   先解釋給我聽，…………借宿（同音台語）………（聽不清楚）因為
   借訊完我跟阿布拉一起開庭………（聽不清楚）開始之後就沒有
   這種!
洪:現在我跟你說，因為這件事情呀，我要現在跟你討一個人情
    ，假使如果可以的話………（聽不清楚）你可以答應我你有辦
    法幫忙他的話…….(聽不清楚)做到死!（2分53秒至3分01秒）
易:沒有，我跟你說這種的，我現在跟你說你先聽我的情形跟我
   的作為，因為我現在都沒有開庭了!
洪:萬一又把你傳過去呢?
易:現在我沒辦法照他這樣說，現在這種情形的話，你說這意思
    我知道，假使說開庭當面遇到這種問題，你也可以問他啊，
    我現在打他這條我在高院這條，因為應該是不會遇到………（
    聽不清楚）現在高院我都承認，我2條都承認，現在高院這
    條要辯論了，現在就是要打說有沒有這種東西！（3分18秒)
洪:那個沒有關係啦!
易:我跟你說，只要現在我有開庭，我就是會順他的意在講！（3
   分58秒至4分2秒)
洪:現在是什麼情形你知道，現在變成另外一種情形，變成說你
    現在是故意的，你現在是故意在做那些動作的!（4分8秒至4
    分17秒）
易:對啊!
洪:（聽不清楚）
易:………（聽不清楚）現在我也說，就是那件是大武崙的事情！
洪:對啊！………（聽不清楚）你就是看怎麼說就看到時候怎麼幫他
   幫忙一下!
易:我知道。
洪:……有機會去開庭………（聽不清楚）
易:一句話，我就是說你放心一句話，只要有出去！
洪:我會寫信給你，我現在寫我的地址給你，如果你有什麼需要
   的話，在寫信跟我說，現在我來還是主要跟你說一件事情，
   我就想說我有欠他一個交情，現在我跟你老朋友啊，我在就
   是來這邊跟你說，我是怕說影響你的刑期，影響刑期我就不
   說了（5分8秒至5分20秒）
易:因為我跟你說，因為這個東西我都承認，我都沒有…
洪:我現在跟你說一件事情，如果現在無情，我就不會跑來跟你
   說，不然我現在跟你說這個沒有意思，但是現在這個有可能
   影響刑期的，………（聽不清楚）如果不影響刑期，看能不能給
   他幫個忙?（5分29秒、5分47秒）
易:我跟你說喔!現在這種東西，這之前不用說了，將來只要有開
   庭，我就是像是這樣說，像我剛才跟你說他要把這個賣掉要
   我收尾款………我這邊都有………我做得到，因為福龍………（聽不清
   楚）你娘（髒話）你做什麼給我………（聽不清楚）外面風聲有
   拿30萬給我…說多少就有多少！（5分57秒）
洪:現在我就打算這幾天下去南部你知道的，他上次一次也有做
   一個人情給我，我也都有去看他一下，他就跟我說拜託一下
   假如我們做得到我們就幫忙他一下，我才專程來看你，都老
   朋友了!
易:現在這個東西這個事情就在那裏了，現在他在外面四處，去
   找他的桃園朋友，去找他桃園朋友交代他們跟我說，說什麼
   我四處傳的，機掰（髒話），以前叫我做什麼，我就做什麼
   給他，我就說萬奈（台語同音）這群的………（聽不清楚）
洪:這麼久的朋友我怎麼會不知道你的為人!易:對阿！現在就一
   句話，以前的事情都不用說，現在只要傳我出去，我就照這
   樣說!（7分16秒至7分21秒）
洪:就照我們這樣說………（聽不清楚）故意要報復他的！（7分22
   秒至7分29秒）
易:對阿!現在就是從頭到尾，我和他…他做什麼，我都惦惦（台
   語）我都會說沒有，他什麼情形，我都………（7分44秒至7分45
   秒）
洪:我跟你說………（聽不清楚）你說有這件事情一定是他做什麼事
    情你才會故意會這樣，不然他這個人怎麼會這樣………（聽不
    清楚）給我聽!（7分55秒至7分58秒）
易:現在你說的我就會做的，………（聽不清楚）你就他討論一下……
   …（聽不清楚）大武崙的事情（8分7秒至8分8秒）
洪:一定是有怎樣你才會這樣做!
易:………（聽不清楚）出來時候就像萬奈（同音台語）這款的!
洪:需要幫你寄什麼嗎?
易:咖啡跟糖果餅乾泡麵就可以了!
洪:咖啡跟糖果餅乾泡麵就對了嗎?
易:涼ㄟ阿買就好了!
易:現在你在做什麼?聽人在說………（聽不清楚）你在二樓嗎?
洪:（聽不清楚）
易:………（聽不清楚）小白龍，在3樓遇到做班長的，班長我也跟
   他說，班長說基隆的時候，我會客的時候就是班長………（聽不
   清楚）他說………，大兵（台語）跟狗肉（台語）在樓下說話，
   我就跟他說狗肉（人名）……（聽不清楚）現在這種人……（聽
   不清楚）你要四處大聲……
洪:（聽不清楚）
易:這個我知道，現在在這個社會遇到!
洪:………（聽不清楚）我們說正經的，……發生什麼事情，一定是你
   自己有怎樣，自己做的不說說別人!
易:不是，你說又沒關係，你在外面又四處………（聽不清楚）到這
   個歲數了………（聽不清楚）
洪:對阿!這我能理解啦!
易:不是現在在外面四處講，你就問他說他不是說要寄三十萬，
    叫他寄來阿，機掰（髒話），這種東西……又在開庭，只要我
    開庭，只要有傳我們開庭，我們就是………（聽不清楚）反正
    我就像我的話（聽不清楚）（10分33秒至10分47秒）
洪:我跟你說啦我現在會寫ㄧ封信給你啦寫你的名字，主要是讓你
    知道我的地址
易:我知道，賀卡也寄一下也沒關係!
洪:（聽不清楚）
易:你回去多久了?
洪:去年就回去了!………（聽不清楚）
易:我就說現在我為了他………（聽不清楚）說他欠多少有多少！
洪:………（聽不清楚）幫忙他……開餐廳開好…他跟我說他不舒服………
    （聽不清楚）
易:以前在外面是說沒有啦，現在在進來關的時候，在四樓遇到
    我的時候，4樓遇到的時候，多性格阿!.………（聽不清楚）你
    嘴巴很臭，我在四樓的時候寫狀紙，………（聽不清楚）我去
    四樓時候，他在那邊四處大聲，我莫名其妙叫萬奈（同音台
    語）……萬奈阿（同音台語）你看現在是怎麼情況………（聽不
    清楚）他就嗆我，嘴包很臭!
洪:他的嘴巴有夠壞的!
易:我就賣給大武崙的什麼所長，我安靜我摸著鼻子就吃而已，
    我在麥當勞的門口ㄧ個所長把我攔起來，我就安靜的沒說什
    麼，現在變成這樣………（聽不清楚）
洪:對啊，………（聽不清楚）現在他又回去新竹了!
洪:上個禮拜有來會客………（聽不清楚）!
易:你現在在先寫信過來啊！看現在這個情況的話是一兩個月是
   沒辦法回去了!
洪:沒辦法回去就對了!
洪:我這幾天要下去了，我在基隆也沒做什麼，在基隆也沒有安
   排，如果身體好的話，又要去………（聽不清楚）
易:現在都老了，現在回桃園又不知道!
洪:（聽不清楚）
易:（聽不清楚）
易:現在這個東西，大家做朋友!（14分28秒至14分29秒）
洪:主要是看他會不會做人啦!（14分31秒）
易:現在換你處理，現在換別人你安靜，現在你四處大聲，說我
   們怎麼樣怎麼樣
洪:………（聽不清楚）有機會開…
易:現在就是開庭看我就這樣!（14分58秒至15分00秒）
洪:好啦，如果看看在需要什麼東西在寫信給我啦!
易:好。

附件二：
107年11月19日易斐海與洪進郎接見錄音逐字譯文
檔案名稱:DCRS00000000B19112.737.wav
檔案時間:12分52秒
(以下全部為台語）
易:ㄟ!
洪:(聽不清楚）
易:啊?
洪:（聽不清楚）
易:對啊!!禮拜四啊!!
洪:啊?
易:禮拜四!（14秒）
洪:禮拜四!你確定嘛?他說你們有請律師喔?!他就說話不能夠太
   過那個!（20秒至28秒）
易:我知道啦!
洪:那個是這個。
易:因為說我知道，現在我就像這樣他問我就說沒有就對了!（35
   秒至39秒）
洪:沒有，他現在說你要說你有權利ㄟ你故意做那些動作！（43秒
    至47秒）
易:我知道，我就要說我懷疑他要把我這款ㄟ!（50秒）
洪:對有權利，故意做那樣的動作這樣。（53至54秒）
易:對啊，我知道現在你的意思就是說對阿就像你說的我懷疑他
   要把我這款ㄟ!（57秒至1分）
洪:你就當是他有把你怎樣，你才賭爛故意做一些動作，要讓他
   那個。（1分6秒至1分10秒）
易:我知道對啊!
易:就像你說的，我就知道ㄟ!
易:因為禮拜四啊!
洪:對啊!
易:禮拜四要回去!
洪:你要回去喔?
易:一定要啊!
易:他現在不知道是叫回去，還是要抓回去開還是馬上回來!
洪:阿要再等這邊多久?
易:還要等這邊……，是還不知道，等這邊因為現在是高院的，也
    是把我移這邊，啊不過跟他現在這個沒有關係!
洪:我知道。
易:對啊!
洪:對啊，在那邊國之門!
易:啊?
洪:南部的啦，我現在都在那邊，我現在都在那邊做工作，現在
    那邊找一些工作要做!
易:是喔?
洪:明天就要開工了，我就想說趁現在趕快!
易:不會啦，就像印尼禮拜四那個放的那個………（聽不清楚）!
易:沒有啦
洪:跟你說正經的，他這個像我做朋友這個我就看不過，也沒什
   麼啊!
洪:他還跟你說拿不拿這些有沒有的?
易:沒有但是它是有這個東西我說已經滿了，其實我都有講，就
   像我跟你說刑期這麼久了，不差這樣了，對不對?（2分45秒
   至2分47秒）
易:………（聽不清楚）哪有人拿這款ㄟ?
洪:對啊，我知道啦!
洪:所以你那天來我才像你這樣說，一定有你的原因你才會做那
   個動作，對不對!
易:不然這個關這麼久了，做個工作想東想西的這樣，對不對!
易:不會啦，就像你說的，像你說剛才有說一個頭，這樣我回去
   就知道了………（聽不清楚）（3分11秒至3分18秒）
洪:對啦………（聽不清楚）你故意的!（3分27秒）
易:我知道!我知道!像你說的這樣….我就知道自己要…因為………（
    聽不清楚），先說一個原因，先從一開始說一個原因嘛!應
    該禮拜四，和阿布拉也有嘛!（3分31秒至3分43秒）
洪:齁，他說還有一個，那個我就不知道了，那個我又不熟!
易:那個就什麼阿拉布他兒子，你知道嘛？以前那個阿拉布有沒
   有?你知道吧?，腳跛跛，叫什麼榮豐的（台語），叫阿布拉
   有沒有?他家以前就住在法院旁邊啊!五樓的啊，住在法院旁
   邊的巷子5樓的那個啊!（聽不清楚）阿強的那個啊!（3分48
   秒至3分48秒）
洪:阿強喔??
易:阿強被押出來………（聽不清楚）
洪:………（聽不清楚）阿強
易:對啊，阿強我姊也有被他卡過!他住順豐街，以前鬧自殺嘛!
   後來被判無罪嘛，他以前在三中被關的時候，柏士啊、我啊
   還有一個叫秀月屏東這個秀月，這個柏士阿強在關時無歹無
   誌被牽連進來，後來地方法院判無罪但是柏士他我們要結束
   的時候就鬧自殺，他在外面自殺後來我就被抓進來………（聽不
   清楚）2條…………
洪:（聽不清楚）
易:我現在在新竹………（聽不清楚）……之前你有說………（聽不清楚
    ）
易:就像你那時候說在經營………（聽不清楚）
洪:………（聽不清楚）這樣你說出來!
易:就像我之前跟你說過的………（聽不清楚）什麼情形
洪:對啦!這要有一個講法!
易:這種東西因為…就像別人說的我能做多少我一定盡量………（聽
   不清楚），就像你說的!（6分25秒至6分33秒）
洪:這種東西我們說正經的…大家都是好朋友………（聽不清楚）你
    有考慮………（聽不清楚）現在我跟你說這樣說也是剛好而已!
    （6分36秒至6分50秒）
易:不，因為我也跟你說，因為我現在高院審的跟現在審的不一
    樣，因為上次在基隆開庭也有說啊，他也有說，這次開庭的
    東西跟那個沒有關係啊，因為我現在講的跟我現在的案子在
    高院開庭的時候有說他說跟你這個沒有關係ㄟ是你自己永遠
    （台語同音）………（聽不清楚）對不對，所以………（聽不清楚
    ）這個你做得到，變成……我感覺自己很那個ㄟ，事實你也有
    這樣，但是道德上阿捏，到我這個歲數沒看過你這樣的，……
    …（聽不清楚）………我盡量給你過………（聽不清楚），到那邊
    你在後面聽，我也不是隨便說話的人。（7分3秒至7分28秒
    ）
易:對阿!
洪:………（聽不清楚）
易:沒，現在他回新竹了……他現在回新竹了！我現在新竹有工作
   ，然後又把他叫上來然後又回越南（不確定）………（聽不清楚
   ）
洪:現在我知道，他就回。
易:（聽不清楚）
易:木因（台語人名）他現在是北港的，他現在被通緝的，福龍
   （人名）也在那邊，因為他有寫信給福龍（人名），叫福龍
   （人名）跟我說福龍（人名）也不知道要怎麼跟我說他也說
   他無法看情形是怎麼樣，阿木因（人名）也惦惦，木因（人
   名）再說的時候他說怎麼不說他現在也不說是什麼情形。
洪:他現在不理他!.....他這種人就是這樣，他這種人就沒辦法
   這樣!
易:對啊………（聽不清楚）
易:那時候，他是蘇董跟他會客………（聽不清楚）阿他老婆有跟杜
   賓去（人名），阿不知道跟杜賓（人名）說什麼，他是跟班
   長在三樓，他會客的時候也有遇到，有時候遇到就會抱歉這
   樣………（聽不清楚）
洪:我們以前多好你知道!
易:我就想怎麼從四樓調去二樓原來就是一個叫………（聽不清楚）
   一個叫阿君（人名）的!
易:還有一個阿君（人名）!
洪:（聽不清楚）
易:沒有，他是時候………（聽不清楚）他就跟班長說還有一個叫什
   麼老大，叫什麼小李………（聽不清楚）他應該是大ㄟ叫小李，
   以前是開計程車!
洪:我知道，就是他們嘛!
易:對阿!我就是聽說是他們那幾個!
易:你現在方便嘛?等一下可以寄兩千元嘛?
洪:等一下好啊！我怕等一下來不及啦，我等一下要加班啊如果
   來不及的話我給你用匯的啦!
易:好啦!
洪:阿要買咖啡有嗎?.………（聽不清楚）我剛才在買菜，又買………
   （聽不清楚）
易:好啦!好啦!沒關係!
洪:如果來不及的話，我就用，如果來不及的話，我要用匯的，
   寫你的名字就行了。
易:好!

附件三：
107年11月26日游榮豐與謝彩月接見錄音檔
檔案名稱:G000ID0139CZ000000000DKRA_游榮豐B02E0.wav
檔案時間:5分56秒至7分00秒
游:我現在12月還要開別人的庭期，做證人就對了。大概12月開
   完就結束了過年前就結束了，對啊，不ㄧ定看他得官司打得怎
   麼樣，我做別人的證人。他如果上訴的話，我好運的話我就
   繼續留在這裡，如果不好運的話就來新竹啊哪有什麼關係，
   我現在關ㄧ年多。對啦，他的罪我都擔……（聽不清楚）他的罪
   我盡量擔………（聽不清楚）我說我盡量套，像那個阿鳳的最後
   也都套到沒有事情………（聽不清楚）.這也一樣呀，可以幫人
   家套就幫人家套，我也不會增加罪名啊!我增加什麼罪名唉，
   我罪都自己擔完了，沒多少啦!大概八九年七八年就回去了啦
   !（6分29秒至7分00秒）
   
附件四：
編號 通話時間/通話對象/基地台位置 通   聯   內   容 備      註 一 時間：105年12月3日下午2時11分 發話：0000-000000（游榮豐） 受話：0000-000000（狗肉） 基地台位置：新北市○○區○○段             ○○○○段000地號 游榮豐：你有辦法等等過來找我嗎？ 狗  肉：好。 游榮豐：快點喔。 狗  肉：好。 1.相應於如附表編號2 所示交易。 2.原審法院105年度聲監字第936號通訊監察書影本（偵卷第62至64頁）。 3.偵卷第20頁正面。  時間：105年12月3日下午3時9分 發話：0000-000000（游榮豐） 受話：0000-000000（狗肉） 基地台位置：基隆市○○區○○路             00巷0號9樓 游榮豐：你昨天帶2 包韓國的泡麵，你說沒         有了，只剩2 包而已，要買的話還         有嗎？ 狗  肉：有啦！要拜託朋友買，我去看看那         邊還有沒有？ 游榮豐：我媽說很好吃，說還要5包啦！ 狗  肉：好，我再幫你買。 游榮豐：好，我再和我媽說。 狗  肉：好。   時間：105年12月3日下午5時9分 發話：0000-000000（游榮豐） 受話：0000-000000（狗肉） 基地台位置：新北市○○區○○里            ○○路000號7樓頂樓 游榮豐：你幾點過來找我？ 狗  肉：我現在上來台北，等等回去。 游榮豐：那樣喔！好好！   時間：105年12月3日晚間7時29分 發話：0000-000000（游榮豐） 受話：0000-000000（狗肉） 基地台位置：新北市○○區○○里            ○○路000號7樓頂樓 游榮豐：你差不多幾點會到？ 狗  肉：現在幾點？ 游榮豐：7點半。 狗  肉：我差不多9點之前吧！ 游榮豐：9點之前！好。   時間：105年12月3日晚間9時5分 發話：0000-000000（游榮豐） 受話：0000-000000（狗肉） 基地台位置：新北市○○區○○路             000巷00弄0號4 樓屋            頂 狗  肉：我要到了！在路上快到了！ 游榮豐：好！不好意思喔！  二 時間：106年4月15日上午11時13分 發話：0000-000000（狗肉） 受話：0000-000000（游榮豐） 基地台位置：基隆市○○區○○街             00號13樓 狗  肉：兄仔。 游榮豐：這支電話不要打，我用別支打給你         。 狗  肉：喔好。 1.相應於如附表編號3 所示交易。 2.原審法院106年度聲監續字第371號通訊監察書影本（偵卷第 65至67頁）。 3.偵卷第20頁正反面。  時間：106年4月15日上午11時15分 發話：0000-000000（游榮豐） 受話：0000-000000（狗肉） 基地台位置：基隆市○○區○○里             00鄰○○○路0號 游榮豐：肉仔，那支電話不要打了，怕被監         聽。 狗  肉：喔！兄仔，你那家裡要叫幾個女生         過去幫你們打掃嗎？ 游榮豐：不用啦！這裡有人有！ 狗  肉：今天在台北有朋友介紹幾個女生不         錯。 游榮豐：是喔！你等等有空過來我這聊天。 狗  肉：喔好！ 游榮豐：我在家裡等你。   時間：106年4月15日上午11時26分 發話：0000-000000（狗肉） 受話：0000-000000（游榮豐） 基地台位置：基隆市○○區○○里             00鄰○○路00號 狗  肉：兄仔你吃飽沒，要幫你買便當嗎？ 游榮豐：不用剛剛有人買炒飯過來，你人過         來就好。   時間：106年4月15日上午11時43分 發話：0000-000000（狗肉） 受話：0000-000000（游榮豐） 基地台位置：基隆市○○區○○里             00鄰○○路00號 狗  肉：兄仔F3嗎？ 游榮豐：我不知道哪棟？你到警衛室右轉。 狗  肉：我已經進來了。 游榮豐：你等等現在有人下去帶你。  

附件五：
編號 通話時間/通話對象/基地台位置 通   聯   內   容 備      註 一 時間：106年4月3日下午4時42分 發話：0000-000000（易斐海） 受話：0000-000000（狗肉） 基地台位置：新北市○○區○○里             00鄰○○街0號3樓 狗  肉：你今天不用上班嗎？ 易斐海：今天要呀！等等7點上班，還是我         拿過去給你 狗  肉：我還在萬里，我們在大武崙等好了         ！我要出門前打給你。 易斐海：好 1.相應於如附表編號1所示交易。 2.原審法本院106年度聲監續字第371號通訊監察書影本（偵卷第65至67頁）。 3.偵卷第82頁反面。  時間：106年4月3日下午5時49分 發話：0000-000000（易斐海） 受話：0000-000000（狗肉） 基地台位置：新北市○○區○○村             ○○○路000號 易斐海：我現在騎過去喔！ 狗  肉：好呀！我在路口了！   時間：106年4月3日晚上6時17分 發話：0000-000000（易斐海） 受話：0000-000000（狗肉） 基地台位置：基隆市○○區○○○             路000號11樓 易斐海：門口！ 狗  肉：好！  二 時間：106年4月29日上午8時25分 發話：0000-000000（狗肉） 受話：0000-000000（易斐海） 基地台位置：基隆市○○區○○○             路000號11樓頂 狗  肉：喂… 易斐海：我現在打電話給我朋友一下 狗  肉：你看怎樣你再打電話給我！ 易斐海：好我知道 1.相應於如附表編號4所示交易。 2.原審法院106年度聲監續字第523號通訊監察書影本（偵卷第68至70頁）。 3.偵卷第89頁正反面。  時間：106年4月29日上午11時43分 發話：0000-000000（易斐海） 受話：0000-000000（狗肉） 基地台位置：基隆市○○區○○○             路000號11樓頂 易斐海：我剛剛打電話給朋友都沒接…我現         在有些事情要過去和你說一下 狗  肉：好   時間：106年4月29日下午1時20分 發話：0000-000000（狗肉） 受話：0000-000000（易斐海） 基地台位置：基隆市○○區○○○             路000號11樓頂 狗  肉：抱歉！剛電話沒電我不知道！ 易斐海：我跑來市區了！你先不要走，我等         等過去 狗  肉：你不要太久喔！ 易斐海：好   時間：106年4月29日晚上6時45分 發話：0000-000000（易斐海） 受話：0000-000000（狗肉） 基地台位置：基隆市○○區○○里00鄰○○路00號 簡  訊：朋友現要只訂   時間：106年4月29日晚上7時15分 發話：0000-000000（易斐海） 受話：0000-000000（狗肉） 基地台位置：業者未提供 易斐海：你在哪？ 狗  肉：你在哪？ 易斐海：我在家裡 狗  肉：你說幾點要過來的也沒來 易斐海：我等朋友電話，他剛剛才打來，現         在過去 狗  肉：好   時間：106年4月29日晚上8時16分 發話：0000-000000（易斐海） 受話：0000-000000（狗肉） 基地台位置：基隆市○○區○○○             路000號11樓 易斐海：到了！ 狗  肉：我上廁所一下等3分鐘 易斐海：好   時間：106年4月29日晚上10時10分 發話：0000-000000（易斐海） 受話：0000-000000（狗肉） 基地台位置：基隆隆市○○區○○             里○○○路000巷000             弄0000號9樓 易斐海：好了！我現在過去 狗  肉：你很G8你要嚇死我喔！打給你都不         通！ 易斐海：朋友這裡訊號很差呀！進來後才知         道 狗  肉：教你回去之後回電話給我，打給你         也不通要嚇死我喔！ 易斐海：就訊號差進來之後才知道 狗  肉：好啦！   時間：106年4月29日晚上11時18分 發話：0000-000000（狗肉） 受話：0000-000000（易斐海） 基地台位置：基隆市○○區○○○             路000號11樓 狗  肉：你有沒有拿錯！？ 易斐海：怎樣喔!那…125呀！ 狗  肉：你沒有錯嗎？ 易斐海：125呀！ 狗  肉：不是啦125啦！ 易斐海：剛剛那個喔！ 狗  肉：你沒有看嗎？ 易斐海：拿給對方了我也沒看，不夠嗎？ 狗  肉：可能我記錯了…我也不知道 易斐海：我打電話問看看 狗  肉：好啦！  三 時間：106年5月19日凌晨4時25分 發話：0000-000000（易斐海） 受話：0000-000000（狗肉） 基地台位置：基隆市○○區○○○             路000號11樓 易斐海：臭臭的那個我可以那樣嗎？ 狗  肉：什麼？ 易斐海：臭臭的那個我可以過來那個嗎？         （買）我有先問人家要那個… 狗  肉：過來再說 易斐海：好 1.相應於如附表編號5所示交易。 2.原審法院106年度聲監續字第694號通訊監察書影本（偵卷第71至73頁）。 3.偵卷第87頁正反面。  時間：106年5月19日凌晨4時26分 發話：0000-000000（狗肉） 受話：0000-000000（易斐海） 基地台位置：基隆市○○區○○○             路000號11樓 狗  肉：我現在才想到，要明天才有空 易斐海：喔   時間：106年5月19日中午12時12分 發話：0000-000000（易斐海） 受話：0000-000000（狗肉） 基地台位置：基隆市○○區○○段             000000000地號 狗  肉：你在哪？ 易斐海：我在家 狗  肉：我等等過去找你 易斐海：好   時間：106年5月19日中午12時20分 發話：0000-000000（狗肉） 受話：0000-000000（易斐海） 基地台位置：基隆市○○區○○里             ○○○街00號A棟4F             迴車塔 狗  肉：你有騎機車嗎？ 易斐海：我在騎出去 狗  肉：你現在騎出來，我們到車砧等 易斐海：不要去那邊好了，張發仁在那我不         想去那… 狗  肉：那要到哪等？ 易斐海：你從哪邊過來，看你要約哪？ 狗  肉：老馬頭那還是哪？ 易斐海：那道客運大廈，就是要去馬祖搭船         的地方 狗  肉：喔好，你馬上出來喔！   時間：106年5月19日下午1時0分 發話：0000-000000（易斐海） 受話：0000-000000（狗肉） 基地台位置：基隆市○○區○○○             路000號11樓 易斐海：1、5而已 狗  肉：啥？ 易斐海：剛剛1、5而已 狗  肉：好啦！好啦！隨便！